臺灣臺中地方法院刑事判決
110年度交訴字第267號
公  訴  人  臺灣臺中地方檢察署檢察官
被      告  方思惟


上列被告因過失致死案件，經檢察官提起公訴（110年度偵字第2
2966號），因被告於準備程序中就被訴事實為有罪之陳述，經告
以簡式審判程序意旨，並聽取當事人意見後，由本院裁定進行簡
式審判程序，判決如下：
    主    文
方思惟犯過失致死罪，處有期徒刑陸月，如易科罰金，以新臺幣
壹仟元折算壹日。緩刑貳年。
    犯罪事實及理由
一、本件犯罪事實、證據，除證據部分補充「證號查詢汽車駕駛
    人」、「被告於本院準備程序及審理時之自白」
    外，餘均引用檢察官起訴書之記載（如附件）。
二、按駕駛人駕駛汽車，應遵守道路交通標誌、標線、號誌之指
    示；閃光紅燈表示停車再開，車輛應減速接近，先停止於交
    岔路口前，讓幹道車優先通行後認為安全時，方得續行，道
    路交通安全規則第90條第1 項、道路交通標誌標線號誌設置
    規則第211條第1項第2款分別定有明文，被告既為領有駕照
    之合法用路人，對此自無不知之理，而依當時天候晴、日間
    自然光線、柏油路面乾燥無缺陷、無障礙、視距良好，無不
    能注意之情事，被告疏未注意及此，行經閃光紅燈路口未禮
    讓被害人林張素麵搭乘之機車先行而肇致本案車禍事故，對
    於本案事故發生顯有過失，且與被害人林張素麵之死亡結果
    間具有相當因果關係。是核被告所為，係犯刑法第276 條之
    過失致死罪。被告在犯罪後未經發覺前，向到場處理之員  
    警自首而接受裁判，合依刑法第62條前段之規定，減輕其  
    刑。
三、爰以行為人責任為基礎，審酌被告行車未遵守燈光號誌，行
    經閃紅燈路口，未停車禮讓幹道車先行，致生本件車禍事故
    之過失程度，造成機車騎士受傷（未告訴）及搭乘機車之被
    害人死亡之結果，使被害人之家屬受有精神上之傷痛，所生
    損害非微，被告犯後坦承犯行並與被害人家屬成立調解，且
    前無經法院判處罪刑之刑事犯罪紀錄，犯後態度及素行尚屬
    良好，有臺灣高等法院被告前案紀錄表、臺中市潭子區調解
    委員會調解書、華南產物保險公司電匯付款明細、本院公務
    電話記錄等件存卷可查，兼衡被告自陳之教育智識程度、工
    作及家庭生活經濟狀況等一切情狀（見本院卷第42頁），量
    處如主文所示之刑，並諭知易科罰金之折算標準。
四、末查，被告前未曾因故意犯罪受有期徒刑以上刑之宣告，業
    如前述，且犯後坦承犯行，積極與被害人家屬調解成立，並
    已依調解履行完畢，有上開調解書、電匯付款明細、本院公
    務電話記錄在卷可憑，其因一時失慮誤觸刑典，經此偵審教
    訓，當知所警惕，信無再犯之虞，本院認上開所宣告之刑，
    以暫不執行為適當，爰依刑法第74條第1項第1款之規定，宣
    告緩刑2年，以啟自新。
五、應適用之法條：刑事訴訟法刑事訴訟法第273 條之1第1項、
    第299條第1 項前段，第310條之2、第454條第1項、第2項，
    刑法第276 條、第62條前段、第41條第1項前段、第74條第1
    項第1款，刑法施行法第1條之1。
六、如不服本判決，應於判決送達後20日內，敘述具體理由向本
    院提出上訴狀（應附繕本）。
本案經檢察官楊植鈞提起公訴，檢察官陳永豐到庭執行職務。
中　　華　　民　　國　　110 　年　　9 　　月　　30　　日
                  刑事第二庭  法  官  陳淑芳
以上正本證明與原本無異。
告訴人或被害人如不服判決，應備理由具狀向檢察官請求上訴，
上訴期間之計算，以檢察官收受判決正本之日起算。
                              書記官  陳青瑜
中　　華　　民　　國　　110 　年　　9 　　月　　30　　日
附錄論罪科刑法條：
中華民國刑法第276條
因過失致人於死者，處 5 年以下有期徒刑、拘役或 50 萬元以
下罰金。
附件
臺灣臺中地方檢察署檢察官起訴書
                                    110年度偵字第22966號
　　被　　　告　方思惟　男　44歲（民國00年0月00日生）
　　　　　　　　　　　　籍設臺中市○區○○街000號
　　　　　　　　　　　　國民身分證統一編號：Z000000000號
上列被告因過失致死案件，已經偵查終結，認應提起公訴，茲將
犯罪事實及證據並所犯法條分敘如下：
　　　　犯罪事實
一、方思惟於民國110年1月29日10時許，駕駛車牌號碼000-0000
    號自用小客車沿臺中市潭子區弘智一街由西往東方向行駛，
    行經臺中市潭子區弘智一街與弘仁街交岔路口前時，本應注
    意駕駛車輛至交岔路口，應遵守燈光號誌之指示，當號誌為
    閃光紅燈時，應停車再開，車輛應減速接近，先停止於交岔
    路口前，且應注意車前狀況，以隨時採取必要之安全措施，
    而當時天候晴、日間自然光線、路面乾燥且無缺陷、無障礙
    物、視距良好，並無不能注意之情事，竟疏未注意及此，貿
    然直行，適有林憲源騎乘車牌號碼000-0000號普通重型機車
    搭載林張素麵沿臺中市潭子區弘仁街由北往南方向行駛並駛
    至該處，二車遂發生碰撞，致林憲源、林張素麵人車倒地（
    林憲源受傷，方思惟涉犯過失傷害罪嫌部分，未據告訴），
    林張素麵因而受有外傷性腦出血併延遲性腦出血、腦幹功能
    、心肺功能衰竭、右邊肋骨多處骨折、右邊鎖骨骨折之傷害
    ，經佛教慈濟醫療財團法人臺中慈濟醫院救治後，仍於同年
    2月8日因病危辦理出院，並於同日7時35分，因上開車禍造
    成之外傷性腦出血、鎖骨及肋骨骨折，致多重器官衰竭而死
    亡。
二、案經本署檢察官相驗後簽分偵辦。
　　　　證據並所犯法條
一、證據清單及待證事實：
編號 證　據　名　稱　 待　證　事　實　　　　 一 被告方思惟於警詢及偵查中自白 全部犯罪事實。 二 證人即被害人林張素麵之配偶林憲源於警詢及偵查中證訴 證明被害人林張素麵搭乘證人林憲源所騎乘之機車，於上開時、地與被告發生車禍而死亡之事實。 三 被害人林張素麵之子林育茂於警詢及偵查中指訴 證明被害人林張素麵搭乘證人林憲源所騎乘之機車，於上開時、地與被告發生車禍而死亡之事實。 四 ①道路交通事故現場圖1紙 ②道路交通事故調查報告表(一)(二)1份 ③臺中市政府警察局道路交通事故肇事人自首情形記錄表2份 ④臺中市政府警察局交通事故補充資料表1份 ⑤現場、車損照片共29張 ⑥行車紀錄器翻拍畫   面7張及行車紀錄器錄影檔案光碟2片 ⑦車輛詳細資料報表   2份 ①被告於上開時、地駕駛車輛，其車輛左前車頭處與證人林憲源機車右側發生碰撞之事實。 ②被告於上開時、地駕駛前揭車輛行至閃光紅燈之交岔路口，未停車再開或減速接近，且疏未注意車前狀況，因而發生本案車禍，證明被告就本案車禍係有過失之事實。 五 佛教慈濟醫療財團法人臺中慈濟醫院診斷證明書、本署相驗屍體證明書、檢驗報告書各1份及相驗照片19張 證明被害人林張素麵搭乘證人林憲源所騎乘之機車，於上開時、地與被告發生車禍而死亡之事實。 
二、核被告所為，係涉犯刑法第276條過失致死罪嫌。
三、依刑事訴訟法第251條第1項提起公訴。
　　此　致
臺灣臺中地方法院
中　　華　　民　　國　 110　　年　　7 　　月　　28　　日
　　　　　　　　　　　　　　　檢察官　楊植鈞
本件正本證明與原本無異
中　　華　　民　　國　 110　　年　　8 　　月　　19　　日
                              書記官  吳書婷　　
附錄本案所犯法條全文
中華民國刑法第276條
因過失致人於死者，處 5 年以下有期徒刑、拘役或 50 萬元以
下罰金。